臺灣臺北地方法院刑事裁定　
111年度單禁沒字第741號
聲  請  人  臺灣臺北地方檢察署檢察官
被      告  汪子新



上列聲請人聲請單獨宣告沒收違禁物案件（111年度聲沒字第448
號），本院裁定如下：
    主  文
扣案如附表編號2所示之物均沒收。
其餘聲請駁回。
    理  由
一、聲請意旨略以：被告汪子新違反槍砲彈藥刀械管制條例案件
    ，經臺灣臺北地方檢察署（下稱地檢署）檢察官以110年度
    偵緝字第890號、第891為不起訴處分確定。該案查扣之附表
    所示之物，均為違禁物，爰依刑法第40條第2項規定，聲請
    單獨宣告沒收(聲請書記載「並諭知銷燬」部分應屬誤載載)
    等語。
二、按違禁物，不問屬於犯罪行為人與否，沒收之；違禁物或專
    科沒收之物得單獨宣告沒收，刑法第38條第1項、第40條第2
    項分別定有明文。又槍砲彈藥刀械管制條例所稱槍砲，係指
    制式或非制式之火砲、肩射武器、機關槍、衝鋒槍、卡柄槍
    、自動步槍、普通步槍、馬槍、手槍、鋼筆槍、瓦斯槍、麻
    醉槍、獵槍、空氣槍、魚槍及其他可發射金屬或子彈具有殺
    傷力之各式槍砲；所稱彈藥，係指前開各式槍砲所使用之砲
    彈、子彈及其他具有殺傷力或破壞性之各類炸彈、爆裂物，
    為槍砲彈藥刀械管制條例第4條第1項第1款、第2款所明定。
    另槍砲彈藥刀械管制條例第4條所列之槍砲、彈藥，非經中
    央主管機關許可，不得製造、販賣、運輸、轉讓、出租、出
    借、持有、寄藏或陳列，槍砲彈藥刀械管制條例第5條亦有
    明定。是以，具有殺傷力之槍枝及子彈，應屬違禁物無疑。
三、查被告涉嫌持有附表所示扣案物而違反槍砲彈藥刀械管制條
    例案件，經地檢署檢察官以110年度偵緝字第890號、第891
    號為不起訴處分確定，有處分書及臺灣高等法院被告前案紀
    錄表可據。而附表所示子彈(附表編號2)，經鑑定均為制式
    子彈，依上說明，聲請人以之為違禁物而聲請沒收，為有理
    由，應予准許。至以彈殼及彈頭送鑑部分(附表編號3)，核
    乃子彈擊發後所餘殘骸，已不具子彈之功能而非違禁物，是
    聲請人就此部分之聲請，即非有據，應予駁回。
四、又聲請意旨主張併予聲請單獨宣告沒收之手槍1支(附表編號
    1)，雖經鑑定乃具有殺傷力之槍枝，而屬違禁物，然前經本
    院108年度訴字第186號判決諭知沒收，並經臺灣高等法院10
    8年度上訴字第2248號判決駁回被告上訴而確定在案，且業
    據地檢署檢察官以108年度執沒字第4039號憑民國108年10月
    29日北檢泰節字第9646號扣押(沒收)物品處分命令予以執行
    沒收，經本院調取該執行案卷核實。從而，此部分扣案物品
    前經上開判決諭知沒收，又經檢察官執行，自無由重複裁定
    沒收，是此部分聲請亦無理由，應併予駁回。
五、依刑事訴訟法第220條、第455條之36第2項，刑法第40條第2
    項，裁定如主文。
中　　華　　民　　國　　111 　年　　10 　　月　　4　　日
　　　　　　　　　刑事第八庭    法　官　李陸華
上正本證明與原本無異。
如不服本裁定，應於裁定送達後5日內向本院提出抗告狀。因疫
情而遲誤不變期間，得向法院聲請回復原狀。
                                書記官  張閔翔
中　　華　　民　　國　　111 　年　　10　　月　　5 　　日
附表：扣案物之鑑定結果與沒收
編 號 扣案物品名稱、數量   檢方保管字號 鑑定結果 鑑定結果所憑鑑定書 1 手槍1枝（槍枝管制編號：0000000000。含屬該手槍構造一部分之彈匣1個）   107年度安保字第122號 認係口徑6.35mm(0.25吋)制式半自動手槍，研判為捷克CZ廠92型，槍號為C60051，槍管內具6條右旋來復線，擊發功能正常，可供擊發同口徑制式子彈使用，認具殺傷力。 內政部警政署刑事警察局107年5月2日刑鑑字第1070034345號鑑定書 2 子彈3顆(已擊發1顆)  送鑑子彈2顆 107年度安保字第123號編號2(扣押物品清單「物品名稱」欄記載「試射1顆」應係誤載) 共送鑑子彈2顆(現場編號04、05)、彈殼1顆(現場編號08)及彈頭1顆(現場編號15)，送鑑子彈2顆部分，均認係口徑0.25吋制式子彈。送鑑彈殼1顆部分，認係已擊發之口徑0.25吋制式彈殼。送鑑彈頭1顆部分，認係已擊發之口徑0.25吋制式銅包衣彈頭，其上具6條右旋來復線。 內政部警政署刑事警察局106年9月27日刑鑑字第1060093393號鑑定書(聲請書記載附表編號2、3部分之鑑定依據同為附表編號1之鑑定書，亦屬誤載)。 3   送鑑彈殼及彈頭各1顆